臺灣桃園地方法院刑事判決　　　　　　　　　　　　　九十二年度易字第三五號
　　公　訴　人　臺灣桃園地方法院檢察署檢察官
　　被　　　告　乙○○
　　選任辯護人　彭國良律師
　　　　　　　　蕭萬龍律師
　　被　　　告　庚○○
　　原名涂新水）　　　戶桃園.
右列被告因贓物案件，經檢察官提起公訴（九十一年度偵字第一○七七一號），本院
判決如左：
        主  文
乙○○故買贓物，累犯，處有期徒刑參月，如易科罰金，以參佰元折算壹日。
庚○○牙保贓物，處有期徒刑參月，如易科罰金，以參佰元折算壹日。
        事  實
一、乙○○於民國九十年二月十五日因偽造文書案件經台灣彰化地方法院判處有期徒
    刑六月，九十年三月十五日確定，於九十年四月二十五日執行完畢；庚○○有賭
    博前科，於九十二年九月十日因違反台灣地區與大陸地區人民關係條例案件經本
    院簡易庭判處拘役三十日，九十二年十月二十三日確定，並於九十二年十二月二
    十五日執行完畢，未構成累犯。
二、庚○○（原名涂新水）與乙○○均係砂石車司機，庚○○明知同是砂石車司機，
    不詳姓名、年籍、住居所綽號「茶壺」之人所持有停放在桃園縣觀音鄉○○○路
    旁空地之車身號碼已遭磨滅，車體製造廠標誌已切割掉，且無懸掛車牌，亦無任
    何來源證明之營業半拖車（俗稱車斗，原車身號碼：三一六號，車牌號碼為Ｈ四
    －八二號，係戊○○所有，九十年九月十八日晚間停放在桃園縣龍潭鄉北二高橋
    下，翌日上午六時五十三分許經發現失竊）為來路不明之贓物，猶於九十年九月
    十九日該拖車失竊後至九十年十一月間某日期間，受「茶壺」請託代覓買主，而
    於九十年十一月間某日，帶領乙○○前往上址觀音鄉○○○路看該輛戊○○失竊
    之營業半拖車，居間介紹乙○○向「茶壺」購買該營業半拖車之贓物而牙保，而
    乙○○亦明知該輛營業半拖車係來路不明之贓物，竟同意購買，而以新台幣（下
    同）十二萬元之價格成交；乙○○購買取得該輛營業半拖車後，即懸掛號牌已註
    銷之ＬＰ－一八號車牌，聯結在車牌號碼○八一－ＧＣ號之營業曳引車車頭後方
    載運貨物，並於九十一年三月間起交予所僱請之司機丁○○駕駛載運砂石，嗣於
    九十一年四月二十五日下午三時許丁○○駕駛○八一－ＧＣ號營業曳引車車頭，
    聯結上開懸掛號牌已註銷之ＬＰ－一八號車牌之半拖車載運砂石至桃園縣龍潭鄉
    百年大鎮斜對面工地為戊○○發現，戊○○俟丁○○不注意時走近該半拖車查看
    ，在車體左邊大樑發現未被磨掉之車身號碼，確定係所失竊之半拖車後乃報警到
    場處理，經丁○○供出車輛來源而循線查獲乙○○、庚○○。
三、案經被害人戊○○提出告訴由桃園縣警察局平鎮分局報請台灣桃園地方法院檢察
    署檢察官偵查起訴。
        理  由
一、訊據被告庚○○坦承於右述時、地居間介紹被告乙○○購買前揭被害人即證人戊○○失竊之營業半拖車，被告乙○○亦坦認證人即司機丁○○駕駛而被警查獲之
    營業半拖車係以十二萬元購買取得，並懸掛號牌已註銷之ＬＰ－一八號車牌，聯
    結在車牌號碼○八一－ＧＣ號之營業曳引車車頭後方載運貨物，自九十一年三月
    間起並交予所僱請之司機即證人丁○○駕駛載運砂石等情，惟二人均否認有何贓
    物犯行，被告庚○○、乙○○分別辯稱「：：乙○○的司機丁○○也是我的好朋
    友，如果知道是贓車，就不會讓丁○○駕駛那個車斗在失主可得見之處出現：：
    」（九十二年三月二十七日本院調查，庚○○）、「：：我如果知道是贓物，就
    不會讓司機將車斗開到證人楊英他家附近：：」（九十二年三月二十七日本院調
    查，乙○○）云云。經查：
（一）前揭證人丁○○所駕駛載運砂石至龍潭鄉百年大鎮斜對面工地之懸掛號牌ＬＰ
      －一八號車牌之營業半拖車，車身號碼三一六，係證人戊○○於八十七年間，
      以五十二萬元，向址設桃園縣楊梅鎮○○里○○路○段一巷一六六號「合連車
      體廠」購買取得，登記車主為源松通運股份有限公司，牌號Ｈ四－八二號，車
      身號碼：三一六，並於九十年三、四月間，又委請證人己○○將車身式框式傾
      卸式後斜框體改為車身式傾卸式平行框體，原車底板破損亦改用中古無破損之
      車底板一節，已據證人戊○○於九十一年四月二十五日、九十一年四月二十六
      日警訊、九十二年三月二十七日本院調查、證人丙○○於九十一年四月二十六
      日警訊、九十一年七月三日偵查、證人己○○於九十一年四月二十五日警訊、
      九十一年七月三日偵查及九十二年五月十五日本院調查證述甚詳，並有車牌號
      碼Ｈ四－八二號營業拖車車籍作業系統－查詢認可資料、行車執照、汽（機）
      車過戶登記書、汽（機）車各項異動登記書、拖車新領牌登記書影本各一紙、
      車輛照片二十八紙（九十一年度偵字第一○七七一號卷第三十一頁、第三十四
      頁至第三十七頁、第四十一頁至第五十五頁）在卷可憑，又上開營業半拖車之
      車牌於九十年八月十八日上午五時許經證人戊○○發現遺失，而於當日下午二
      時四十五分許向桃園縣警察局平鎮分局龍潭分駐所報案，復於九十年九月十八
      日晚間該營業半拖車停放在龍潭鄉北二高橋下，翌日早上證人戊○○發現該營
      業半拖車失竊，直至九十一年四月二十五日下午三時許證人丁○○駕駛○八一
      －ＧＣ號營業曳引車車頭，聯結上開懸掛號牌已註銷之ＬＰ－一八號車牌之半
      拖車載運砂石至龍潭鄉百年大鎮斜對面工地始為證人戊○○尋獲各情，亦據證
      人戊○○於九十一年四月二十五日、九十一年四月二十六日警訊、九十二年三
      月二十七日、九十三年六月八日本院調查審理、證人丁○○於九十一年四月二
      十五日警訊、九十一年七月十日偵查、九十二年五月十六日本院調查時陳述甚
      詳，並有桃園縣警察局車牌遺失證明單、贓物認領保管單（九十一年度偵字第
      一○七七一號第三十八頁、第四十頁）在卷可稽。
（二）對於前述證人丁○○所駕駛載運砂石至龍潭鄉百年大鎮斜對面工地之懸掛號牌
      ＬＰ－一八號車牌之營業半拖車，被告乙○○供述係經由被告庚○○居間介紹
      購得，而先後稱「：：我是向李國通〈即證人甲○○〉所購買：：是由涂新水
      〈即被告庚○○〉介紹認識購買：：是以十二萬元向李國通所購得：：」（九
      十一年四月二十五日警訊）、「：：我係九十年底與『水』〈即被告庚○○〉
      至觀音鄉○○○路買該車，『水』是中間人，『水』說車是李國通，後來我以
      二次現金，第三次開票給李國通：：」（九十一年七月三日偵查）、「：：後
      車斗是涂新水介紹我跟他朋友買的，九十年接近年底買的，沒有牌，花十二萬
      元，在觀音西濱公路約四十六公里處有個澄耀修車廠取車：：是涂新水介紹我
      向李國通買：：（有無跟李國通接觸談買後斗一事？）是後來李國通來跟我收
      錢：：」（九十二年三月二十七日本院調查）、「：：當初涂新水跟我說斗子
      是甲○○：：的：：」（九十二年五月十五日本院調查）、「：：當時是我先
      認識庚○○，斗子是甲○○向我收錢，他也讓我分期，他就是賣主：：」（九
      十三年六月八日本院審理）等語，而證人甲○○雖表示曾自被告庚○○處收取
      一筆十二萬元款項，然否認上開款項係出售一輛營業半拖車予被告乙○○而收
      取之價金，歷次均證稱「：：九十一年三月上旬左右，我有向庚○○拿過十二
      萬元，但庚○○因為跑車沒空，他就轉交一位：：『阿亮』男子交給我：：是
      四萬元現金，八萬元支票：：是他向我借的錢，他要還我：：我不認識乙○○
      ，也沒有該部車斗：：」（九十一年六月七日警訊）、「：：我沒見該台車：
      ：係『水』〈即被告庚○○〉欠我十二萬元，於九十年十二月時叫我至楊梅，
      由綽號『阿亮』之男子交付二次二萬元現金，第三次八萬元支票給我：：（係
      你將該車賣給『阿亮』？）沒有：：（識否乙○○？）不認識：：（你識否綽
      號『茶壺』之男子？）不認識：：係『水』欠我十二萬元，而於九十年十二月
      起由阿亮分別付清，至九十一年二、三月間：：」（九十一年八月三日偵查）
      、「：：（提示九十一年度偵字第一○七七一號卷第四十一頁至第五十五頁，
      照片上之拖車是否你賣給乙○○？）不是：：（有無見過該拖車？）沒有：：
      」（九十二年五月十五日本院調查）等詞，而被告庚○○則係先供稱「：：是
      乙○○向李國通所購買，當時我是介紹人：：我與乙○○、李國通都是同行（
      職業貨運曳引車駕駛人。李國通不想做職業駕駛人，所以賣掉半拖車：：原本
      使用人是李國通：：我認識李國通有一年之久，因為我們是同行都一起跑車，
      且一直都是李國通在使用中：：當時買賣價格是十二萬元：：我是用電話聯絡
      乙○○通知他到觀音鄉看車斗，不知道：：乙○○何時購買。我是於九十年十
      一月份電話通知乙○○至觀音濱海公路一處觀音地磅附近的空地看拖車：：都
      是乙○○與李國通二人講好買賣：：」（九十一年四月二十六日警訊）、「：
      ：該車斗是我向綽號『茶壺』之男子以現金十二萬元購買：：當初我是向李國
      通借十二萬元買該車斗的，後來『通』〈即證人甲○○〉要我還錢，我便將車
      斗賣給『華』〈即被告甲○○〉還債：：」（九十一年七月十日偵查）、「：
      （介紹乙○○購買的那個後車斗是誰出賣？）那個後車斗原是我要買，但是我
      沒有錢，後來李國通就拿錢出來買，是跟和我一樣跑砂石的砂石車司機買的，
      是在貨運行外面取車：：（那名砂石車司機姓名？）我只知道他綽號叫『茶壺
      』：：（與茶壺熟否？）不是很熟，只是線上聯絡，認識壹個多月：：（花多
      少錢向茶壺買那個後車斗？）十二萬元：：（既然買下為何又轉手賣給乙○○
      ？）因為當時我自己沒有車頭，而且也已經有車斗：：（是你向茶壺買後車斗
      還是李國通向茶壺買的？）當初是我要買，但是我沒有錢，而李國通有錢，表
      示一起或他買：：（向茶壺買了後車斗後有無使用過？）沒有：：（買到後多
      久轉賣給乙○○？）約二、三個月：：（李國通有無直接與茶壺接觸？）沒有
      ：：」（九十二年三月二十七日本院調查）、「：：錢是甲○○出的，買下來
      後甲○○說不要，李某缺錢，我跟他說賣給乙○○，李說好：：」（九十二年
      五月十五日本院調查）等，就前開拖車係其或證人甲○○賣給被告乙○○，證
      人甲○○有無使用上開拖車等情形，前後反覆不一，而且與被告乙○○所述係
      由被告庚○○出面接洽拖車買賣事宜，至收款時證人甲○○才出面收錢之情形
      亦不符，又被告乙○○於九十二年十一月二十六日本院調查時亦供稱「：：（
      檢察官問：可否舉出茶壺是誰？）當初是透過涂新水買的，要問涂新水才知道
      ：：」等詞，顯見前揭證人戊○○失竊之營業大貨車，被告乙○○經由被告庚○○係向綽號「茶壺」之購買，而非向證人甲○○購買。
（三）至於被告乙○○、庚○○雖又辯稱「：我並未注意到有車身號碼：：」（九十
      一年四月二十五日警訊，乙○○）、「：：若有牌，則與車斗共值二十萬元：
      ：車斗一般行情，無牌三、四萬，有牌二十一、二十二萬元：：（當時車斗大
      樑有無磨損痕跡？提示照片）有：：（既有，為何未懷疑來源？）賣車本來便
      會將車型號碼磨去：：（知悉該車係贓物？）我不知道：：」（九十一年七月
      三日偵查，乙○○）、「：：我如果知道是贓物，就不會讓司機將車斗開到證
      人戊○○他家附近：：」（九十二年三月二十七日本院調查，乙○○）、「：
      ：之前也有買過一個沒有牌的車斗買賣，一個也是十萬元，我可以偕同賣方出
      庭，九十一年車斗改為重量法，車斗已經沒有價值：：」（九十二年十月一日
      本院調查，乙○○）、「：：（買車斗時，有無注意上面的車身號碼都被磨損
      ？）我不知道事情嚴重性，所以沒有注意：：有些時候害怕買受人拿車斗去做
      壞事，有些出賣人會把車身號碼磨掉：：」（九十三年六月八日本院審理，乙○○）、「：這半拖車有無車身號碼，我並不清楚，一般正常車斗都會車身號
      碼：：」（九十一年四月二十五日警訊，庚○○）、「：：車頭一定要有證件
      連車牌一起賣，但車斗雖然亦須至監理站登記有牌，但在砂石界大家交易時，
      也有不連牌一起賣，原因是原車斗經變造，車牌可能遭註銷，就會只賣車斗，
      而不賣牌的情況，然後將自己車斗車牌懸掛在該無牌車斗上：：（該車斗大樑
      車身號碼於買受時已磨損？）是：：」（九十一年七月十日偵查，庚○○）、
      「：：乙○○的司機丁○○也是我的好朋友，如果知道是贓車，就不會讓丁○○駕駛那個車斗在失主可得見之處出現：：」（九十二年三月二十七日本院調
      查，庚○○）等詞，而被告乙○○之辯護人亦辯護論述「：：被告（乙○○）
      不知是贓物，否則不會以十二萬購買：：」（九十二年十月一日本院準備程序
      ）、「：：被告乙○○購買車斗雖然是無照車斗，但出賣人即另一被告涂新並
      未表示此車為贓物，且交車地點澄耀修車場，為正常買賣中古車場，致使被告
      有誤信，才會以十二萬元價購入，且購入後還在桃園行駛（因被告原籍彰化，
      大可在彰化請人行駛，告訴人自無法發覺），更可彰顯被告（乙○○）購入此
      車斗時，實不知此車斗為贓物：：」（九十二年十月一日刑事準備狀）、「：
      ：交通部八十五年修法後，將大貨車載重改依重量法計算，對於未依規定懸掛
      砂石車標示牌之砂石車超載之認定乃依固定或活動地磅為原則，反而車斗越重
      ，可載之砂石就越少，因此大多數的貨運車業者，改喜歡『輕斗』，即車斗越
      輕可以多載砂石，而本案的車斗，如被害人所言，是非常紮實的『重斗』，就
      算依公訴人之鑑定估價為三十萬，但在八十五年以後之交易會造成『有行無市
      』，故其八十五年後之『交易之價值』會比『實際之價值』低很多：：」（九
      十三年五月四日辯護狀）等語。
（四）然而，(1)依據交通部公路總局新竹區監理所桃園監理站九十一年七月二十二日
      （九一）竹監桃字第九一一九二三三號函：「營業拖車之車頭（曳引車）車牌
      號碼五碼與車斗（拖車）車牌號碼四碼不同；另有牌照之車斗買賣時，車斗與
      車牌應一併辦理過戶，無單獨出售車牌之情形，若已經繳、註銷牌照之車斗買
      賣，則為無牌照車輛之車身買賣情形。」，有交通部公路總局新竹區監理所桃
      園監理站九十一年七月二十二日（九一）竹監桃字第九一一九二三三號函（九
      十一年度偵字第一○七七一號卷第八十三頁）在卷可稽，可知是有無牌照車輛
      之車身買賣，惟是指車輛之牌照已經繳銷或註銷之情形，如果車輛之牌照未經
      繳銷或註銷，而單獨就車牌或車輛車身買賣交易，則非屬前述車輛監理機關所
      認可之買賣交易，從而被告乙○○、庚○○二人前揭泛稱「：：若有牌，則與
      車斗共值二十萬元：：車斗一般行情，無牌三、四萬，有牌二十一、二十二萬
      元：：」（九十一年七月三日偵查，乙○○）、「：：車頭一定要有證件連車
      牌一起賣，但車斗雖然亦須至監理站登記有牌，但在砂石界大家交易時，也有
      不連牌一起賣，原因是原車斗經變造，車牌可能遭註銷，就會只賣車斗，而不
      賣牌的情況，然後將自己車斗車牌懸掛在該無牌車斗上：：」（九十一年七月
      十日偵查，庚○○）等詞，顯非車輛監理機關所認可之正常買賣交易情形。(2)
      收買車輛，為擔保來源之正當性，一般人必會先檢視該車輛之車籍資料，以避
      免購得來路不明之車輛，而依據被告乙○○、庚○○歷次所述，係以十二萬元
      之價錢購買系爭之車斗，由於十二萬元並非零錢，縱使購買已經繳銷或註銷車
      牌之車斗，買受人如無故買贓物之故意，仍然會小心檢視車輛，並要求出賣者
      提供相當之來源證明，以為憑據，乃被告乙○○、庚○○均表示無任何書面資
      料足以證明該車斗來源及買賣憑據（九十一年四月二十五日警訊），參以系爭
      車斗之車體大樑各處鑄記之車身號碼已經磨掉之情，已如前述，更甚者該拖車
      車體所標記車體出廠之製造廠「合連」部分亦經切割掉一節，亦已據證人戊○○於九十一年四月二十五日警訊時陳明在卷，被告乙○○、庚○○二人均為從
      事載運砂石車業務之人，業為渠等所自承，對於車斗車體何處會鑄記車身號碼
      ，車體之製造廠，均知悉甚稔，而於購買車斗時，衡情亦會檢視，其等對於車
      身號碼已經磨掉，甚而製造廠標記切割掉之車斗，難認無來路不明之認知，又
      根據被告乙○○於九十二年十一月二十六日本院調查時供述「：：（檢察官問
      ：可否舉出茶壺是誰？）當初是透過涂新水買的，要問涂新水才知道：：」等
      詞，可知被告乙○○不認識「茶壺」，被告庚○○亦表示「：：（與茶壺熟否
      ？）不是很熟，只是線上聯絡，認識壹個多月：：」（九十二年三月二十七日
      本院調查），被告庚○○居間介紹被告乙○○向不熟，且無從主動自行聯絡之
      「茶壺」之人購買前揭車身號碼已經磨掉，製造廠標記亦切割掉之車斗，如果
      被告庚○○無牙保贓物之故意，被告乙○○亦無故買贓物之故意，衡諸常情，
      應會要求「茶壺」提出相當憑據，以防日後若有糾紛發生時得以提出證明，而
      非僅是口頭交易，相互交付價金、車輛，未取得任何來源證明或憑據，在在彰
      顯，被告乙○○、庚○○二人主觀上已明知前揭車斗係屬來路不明之贓物。(3)
      證人戊○○於八十七年間以五十二萬元購得系爭半拖車，已如前述，至九十年
      九月十九日失竊止，上開車斗之車況已經相當折舊，價值已非值五十二萬元，
      然如前所述，上開車斗於九十年三、四月間，證人戊○○曾經委請證人己○○
      將車身式框式傾卸式後斜框體改為車身式傾卸式平行框體，原車底板破損亦改
      用中古無破損之車底板，證人戊○○並主張失竊時車斗之價值猶有二十幾萬元
      ，且提出由證人丙○○出具之系爭半拖車至失竊止之價值有新台幣三十萬元之
      估價單為證，而被告乙○○則稱「：：當時估價單是有牌照的估價：：」（九
      十三年六月八日本院審理），被告庚○○則稱「：：斗子的價錢很混亂：：」
      （九十三年六月八日本院審理）等語，然被告乙○○就前揭所主張「：：有牌
      的買過五部，沒有牌的三部（後車斗）：：（有牌的砂石車花多少錢買？）五
      部的價格大概從十五萬到二十幾萬元都有，是看車斗狀況好壞決定價格，年份
      沒有差別：：（沒有牌的砂石車花多少錢買？）有買過十萬元，及起訴書這部
      花十二萬元買：：」（九十二年三月二十七日本院調查）、「：：：之前也有
      買過一個沒有牌的車斗買賣，一個也是十萬元，我可以偕同賣方出庭：：」（
      九十二年十月一日本院調查，乙○○）等，始終未偕同任何證人到庭以供本院
      訊問調查，而被告乙○○於九十一年七月三日偵查供述「：：車斗一般行情，
      無牌三、四萬，有牌二十一、二十二萬元：：」等，所指無牌照之車身價格顯
      低於前揭所述曾以十萬元、十二萬元購買無牌照之車斗之情形，又被告庚○○
      則亦供稱「：：（所買的砂石車是否有出廠證明等來源證件？）我是跟車行買
      的有牌的：：（你前後買過幾部有牌砂石車？）三部，買了又賣，開一陣子就
      換掉：：（花多少錢？）十多萬至二十幾萬（後車斗）：：」等詞，由上可知
      ，被告乙○○所稱系爭半拖車無牌照之交易價格，其以十二萬元購買，是當時
      交易行情，並無依據，稽此，不得據此認定被告乙○○並無以低於一般交易價
      格購買系爭半拖車，而認被告乙○○無贓物之認知。(4)被告乙○○雖亦辯稱「
  ：：（沒有牌照的車斗出售，是否要把車身號碼磨掉？）：：有些時候害怕買
      受人拿車斗去做壞事，有些出賣人會把車身號碼磨掉：：」（九十三年六月八
      日本院審理）云云，然如前所述，無牌照車輛之車身買賣，牌照均已經繳銷及
      註銷，監理主管機關已登記在案，出賣人出賣無牌照之拖車車身時無需以將車
      身號碼磨掉方式以防買受人從事不法行為，何況本件系爭拖車連車體製造廠之
      標記亦切割掉，反而顯示出是為了使真正權利人無法辨識尋回而有上開舉措，
      益徵車身號碼已磨掉，車體製造廠之標記亦切割掉之系爭車斗是來路不明之贓
      物；又知悉是贓物，並非當然知道贓物之原權利人及其住所，本件證人戊○○
      與被告乙○○、庚○○並不相識，已據證人戊○○、庚○○陳述在卷，由此可
      知被告乙○○、庚○○上開辯稱「：：我如果知道是贓物，就不會讓司機將車
      斗開到證人戊○○他家附近：：」（九十二年三月二十七日本院調查，乙○○
      ）、「：：乙○○的司機丁○○也是我的好朋友，如果知道是贓車，就不會讓
      丁○○駕駛那個車斗在失主可得見之處出現：：」（九十二年三月二十七日本
      院調查，庚○○）等詞，與辯護人亦辯護論述「：：購入後還在桃園行駛（因
      被告原籍彰化，大可在彰化請人行駛，告訴人自無法發覺），更可彰顯被告（
      乙○○）購入此車斗時，實不知此車斗為贓物：：」（九十二年十月一日刑事
      準備狀）等，實不足以認定被告乙○○、庚○○無贓物之認知，而且證人丁○○亦證稱「：：（是否認識戊○○？）十年前就認識：：（戊○○曾否看見你
      駕駛該部砂石車？）沒有：：（你都在何時將該車停在北二高橋下？）都是晚
      上下班後開去，早上就開出：：」（九十二年五月十五日本院調查）等語；此
      外，辯護人另辯護主張「：：交車地點澄耀修車場，為正常買賣中古車場，致
      使被告有誤信，才會以十二萬元價購入被告（乙○○）購入此車斗時，實不知
      此車斗為贓物：：」（九十二年十月一日刑事準備狀）等，被告乙○○、庚○○於九十二年三月二十七日本院調查時亦均供述「：：在觀音西濱公路約四十
      六公里處有壹個澄耀修車廠取車：：」（乙○○）、「：：放在觀音澄耀修車
      廠：：」（庚○○）等，然而被告乙○○非向澄耀修車廠購買系爭半拖車一節
      ，已據被告乙○○、庚○○二人歷次供述在卷，而取車地點在何場所，並非當
      然足以認定有無贓物認知，此部分之論述亦不足為被告乙○○、庚○○二人無
      贓物認知之有利依據。
（五）辯護人聲請將被告乙○○送測謊鑑定機關鑑定測謊，以判斷被告乙○○在購買
      系爭車斗時是否知悉為贓物，惟按以測謊鑑定，係依一般人在說謊時，會產生
      遲疑、緊張、恐懼、不安等心理悸動現象，乃利用測謊儀器將受測者之上開情
      緒波動反應情形加以紀錄，用以判別受測者所供述之真實性，倘受測者愈想壓
      抑其謊言所產生之情緒，在測謊儀器上會愈產生明顯之情緒波動反應，反之，
      則無此不實之波動反應，惟在受測人主觀上，容有因其個人體質或心理因素或
      客觀環境等影響，致生不同之測謊結果，從而測謊鑑定結果，固得供審判上之
      參酌，惟仍不得採為判決之唯一憑據，自不得以被告乙○○有無通過測謊，逕
      為其有利或不利之判斷，且依前所述，被告乙○○、庚○○二人既有上述各證
      據，已足資證明其二人知悉系爭拖車為來路不明之贓物，是無再將被告乙○○
      送測謊鑑定機關鑑定測謊，併此敘明。
    綜上所述，被告乙○○、庚○○上開辯解均係卸責之詞，皆不足採，本件事證明
    確，被告乙○○、庚○○二人犯行均堪認定。
二、核被告乙○○所為，係犯刑法第三百四十九條第二項之故買贓物罪。被告庚○○
    所為，則係犯同條項之牙保贓物罪。被告乙○○於九十年二月十五日因偽造文書
    案件經台灣彰化地方法院判處有期徒刑六月，九十年三月十五日確定，九十年四
    月二十五日執行完畢，有台灣桃園地方法院檢察署刑案資料查註紀錄表、台灣高
    等法院被告全國前案紀錄表各一份可憑，其於受有期徒刑執行完畢後，五年內再
    犯本件有期徒刑以上之罪為累犯，依刑法第四十七條規定，依法加重其刑。爰審
    酌被告二人各自素行、分別所牙保、故買本件贓物之營業拖車一部，市價約值二
    十幾萬元，與被告二人犯罪後態度及其他一切情狀，分別量處如主文所示之刑，
    並均諭知易科罰金之折算標準，以示懲儆。
據上論斷，應依刑事訴訟法第二百九十九條第一項前段，刑法第三百四十九條第二項
、第四十七條、第四十一條第一項前段，罰金罰鍰提高標準條例第一條前段、第二條
，判決如主文。
本案經檢察官魏雯祈到庭執行職務。
中      華      民      國    九十三    年      六      月    二十九    日
                                  臺灣桃園地方法院刑事第一庭
                                      審判長法 官  吳爭奇
                                            法 官  黃梅淑
                                            法 官  林婷立
右正本證明與原本無異。
如不服本判決，應於判決送達後十日內向本院提出上訴狀( 應附繕本 )，上訴於臺灣
高等法院。
                                           書記官  楊鳳滿
中      華      民      國    九十三    年      七      月      一      日
附論罪科刑依據之法條：
中華民國刑法第三百四十九條
收受贓物者，處三年以下有期徒刑、拘役或五百元以下罰金。
搬運、寄藏、故買贓物或為牙保者，處五年以下有期徒刑、拘役或科或併
科一千元以下罰金。
因贓物變得之財物，以贓物論。
